【裁判字號】    97,上易,2060
【裁判日期】    971127
【裁判案由】    詐欺等
【裁判全文】
臺灣高等法院臺中分院刑事判決        97年度上易字第2060號
上  訴  人
即  被  告  辛○○
上列上訴人因詐欺案件，不服臺灣彰化地方法院97年度易字第
881號中華民國97年7月24日第一審判決（起訴案號：臺灣彰化地
方法院檢察署96年度偵字第11485號、97年度偵字第87號、97年
度偵字第2894號），提起上訴，本院判決如下：
    主  文
上訴駁回。
    理  由
一、按刑事訴訟法第350條、第361條、第362條、第367條規定，
    不服地方法院之第一審判決而上訴者，須提出上訴書狀，並
    應敘述具體理由，為上訴必備之程式。至於上訴理由是否具
    體，係屬第二審法院審查範圍，則不在命補正之列，此參照
    同條文之修正理由可明。再上訴人所提出之上訴理由非屬具
    體者，則由第二審法院以上訴不合法律上之程式，判決駁回
    。而所謂具體理由，必係依據卷內既有訴訟資料或提出新事
    證，指摘或表明第一審判決有何採證認事、用法或量刑等足
    以影響判決本旨之不當或違法，而構成應予撤銷之具體事由
    ，始克當之。如僅泛言原判決認定事實錯誤、違背法令、量
    刑失之過重或輕縱，而未依上揭意旨指出具體事由，或形式
    上雖已指出具體事由，然該事由縱使屬實，亦不足以認為原
    判決有何不當或違法者，皆難謂係具體理由，俾與第二審上
    訴制度旨在請求第二審法院撤銷、變更第一審不當或違法之
    判決，以實現個案救濟之立法目的相契合，並節制濫行上訴
    。又上訴書狀未敘述具體理由者，其上訴即屬於同法第362
    條前段所定「上訴不合法律上之程式」之情形，第二審法院
    自應依同法第367條之規定，以判決駁回之（最高法院97年
    度台上字第892號判決意旨參照）。
二、上訴人即被告辛○○（下稱被告）不服原審判決提起上訴，
    其上訴狀所載理由略謂：對原判決不服，被告確無參與此案
    ，爰提起上訴，請求撤銷改判，予以較輕或緩刑之判決云云
    。惟按共同正犯之成立，祇須具有犯意聯絡及行為分擔，既
    不問犯罪動機起於何人，亦不必每一階段犯行，均須參與，
    若在合同意思範圍內，相互利用他人之行為，以達其犯罪之
    目的，且分擔犯罪行為之一部，即應對於全部所發生之結果
    共同負責；再共同正犯之意思聯絡，亦不限於事前有所協議
    ，於行為當時，基於相互之認識，以共同犯罪之意思參與者
    ，亦無礙共同正犯之成立（最高法院28年上字第3110號判例
    、34年上字第862號判例及90年台上字第5357號判決意旨參
    照）。查本案原審依據共同被告張文彥於原審審理時之證詞
    及證人即被害人己○○、丙○○、庚○○、丁○○、乙○○
    、甲○○、戊○○警詢時之證述暨被害人己○○在彰化商業
    銀行復興分行、被害人丙○○在神岡圳堵郵局、被害人庚○
    ○在台新國際商業銀行彰化分行、被害人甲○○在永豐商業
    銀行新泰分行之開戶資料、彰化縣警察局員林分局村上派出
    所96年8月29日受理刑事案件報案三聯單、受理詐騙帳戶通
    報警示簡便格式表、內政部警政署96年8月29日反詐騙案件
    紀錄表、金融機構聯防機制通報單、萬泰商業銀行草屯分行
    陳忠和、何雅雯、鄭宗之開戶資料、台幣存摺對帳單、AT
    M交易查詢單各1份、及三信商業銀行匯款單2紙、以及提款
    錄影畫面翻拍照片共41張、彰化縣警察局員警於96年12月6
    日之跟監蒐證照片18張，並如原判決附表一編號三及附表二
    編號一、五、六所示等扣案證物等證據資料，認定被告與張
    文彥、戴銘宏、蕭永沛等全體共同正犯共犯詐欺取財及恐嚇
    取財之犯行，事證明確，而適用刑法第339條第1項、第346
    條第1項等相關規定，予以論罪科刑，其認事用法，俱核無
    違誤。再原審審酌被告犯罪之動機、目的、所生危害及犯後
    態度等一切情狀，就被告所犯各罪判處如原判決附表一所示
    之刑，並定其應執行刑有期徒刑1年，已詳敘據以量刑之基
    礎事實及理由，衡其所處之刑期，顯無過重，致罪刑不相當
    之情形。又緩刑之宣告，除應具備刑法第74條第1項所定之
    形式要件外，並須有可認為以暫不執行刑罰為適當之情形，
    始得為之。法院應本於職權依審理之結果斟酌決定，非謂符
    合緩刑之形式要件者，即不審查其實質要件，概予以宣告緩
    刑，倘經審查認不宜緩刑，而未予宣告者，自無不適用法則
    可言。揆之被告所參與之犯罪型態，乃屬數人共組犯罪集團
    ，各成員彼此支援，互相利用，各分擔部分犯罪行為，以完
    成對不特定人詐欺財物之整個犯罪計畫，足認具有相當規模
    ，且有反覆實施之情事，並非單一偶發犯罪至明。則原審衡
    酌一切情況，未宣告被告緩刑，核屬允洽。是以被告徒以上
    開情詞提起上訴，固具備形式上之理由，但究其實質，明顯
    對於原判決所認定之犯罪事實及量刑基礎不生動搖。綜上所
    述，原審判決對於被告論罪科刑，俱無違法不當之處，被告
    未提新事證，亦未依據卷內之訴訟資料，指摘原審決有何足
    以影響判決本旨之不當或違法，構成應予撤銷之具體事由，
    乃徒憑己意漫指原審判決不當，其上訴自屬違背法律上之程
    式，應予以駁回，爰依刑事訴訟法第367條前段、第372條之
    規定，不經言詞辯論判決如主文。
中    華    民    國    97    年    11    月    27    日
            刑事第三庭    審判長法  官  王  增  瑜
                                法  官  廖  柏  基
                                法  官  蔡  紹  良
以上正本證明與原本無異。
不得上訴。
                                書記官  許  麗  花
中    華    民    國    97    年    11    月    27    日


司法院資訊處製作；財團法人民間司法改革基金會備份。
